臺灣高等法院臺南分院刑事裁定　
110年度聲字第29號
聲  請  人  臺灣高等檢察署臺南檢察分署檢察官
受  刑  人  陳同益



上列聲請人因受刑人數罪併罰有二裁判以上，聲請定其應執行之
刑（110年度執聲字第19號），本院裁定如下：
    主  文
陳同益所犯如附表所示各罪所處之刑，應執行有期徒刑玖年陸月
。
    理  由
一、聲請意旨略以：受刑人陳同益因毒品危害防制條例等數罪，
    先後經判決確定如受刑人定應執行刑案件一覽表（下稱附表
    ），應依刑法第53條、第51條第5款規定，定其應執行之刑
    ，爰依刑事訴法第477條第1項聲請裁定等語。 　　
二、按「裁判確定前犯數罪者，併合處罰之。但有下列情形之一
    者，不在此限：得易科罰金之罪與不得易科罰金之罪。得
    易科罰金之罪與不得易服社會勞動之罪。得易服社會勞動
    之罪與不得易科罰金之罪。得易服社會勞動之罪與不得易
    服社會勞動之罪。」、「前項但書情形，受刑人請求檢察官
    聲請定應執行刑者，依第51條規定定之」；「數罪併罰，有
    二裁判以上者，依第51條之規定，定其應執行之刑。」；「
    數罪併罰，分別宣告其罪之刑，宣告多數有期徒刑者，於各
    刑中之最長期以上，各刑合併之刑期以下，定其刑期，但不
    得逾30年。」；「依刑法第53條及第54條應依刑法第51條第
    5款至第7款之規定，定其應執行刑者，由該案犯罪事實最後
    判決之法院之檢察官，聲請該法院裁定之。」，刑法第50條
    、第53條、第51條第5款，刑事訴訟法第477條第1項分別定
    有明文。次按法律上屬於自由裁量之事項，有其外部性界限
    及內部性界限，並非概無拘束。依據法律之具體規定，法院
    應在其範圍選擇為適當之裁判者，為外部性界限；而法院為
    裁判時，應考量法律之目的，及法律秩序之理念所在者，為
    內部性界限。法院為裁判時，二者均不得有所踰越。在數罪
    併罰，有二裁判以上，定其應執行之刑時，固屬於法院自由
    裁量之事項，然仍應受前揭外部性界限及內部性界限之拘束
    。又刑事訴訟法第370條第2項、第3項，已針對第二審上訴
    案件之定應執行之刑，明定有不利益變更禁止原則之適用；
    而分屬不同案件之數罪併罰，倘一裁判宣告數罪之刑，曾經
    定其執行刑，再與其他裁判宣告之刑定其執行刑時，在法理
    上亦應同受此原則之拘束（最高法院93年度台非字第192號
    、80年度台非字第473號裁判要旨及103年9月2日103年度第1
    4次刑事庭會議決議要旨參照）。
三、再按刑罰之科處，應以行為人之責任為基礎，考量人之生命
    有限，刑罰對被告造成之痛苦程度，係以刑度增加而生加乘
    效果，而非等比方式增加，如以實質累加方式執行，刑責恐
    將偏重過苛，不符現代刑事政策及刑罰之社會功能，故透過
    定應執行刑程序，採限制加重原則，授權法官綜合斟酌被告
    犯罪行為之不法與罪責程度、各罪彼此間之關聯性（例如數
    罪犯罪時間、空間、各行為所侵害法益之專屬性或同一性、
    數罪對法益侵害之加重效應等）、數罪所反應被告人格特性
    與傾向、對被告施以矯正之必要性等，妥適裁量最終具體應
    實現之刑罰，以符罪責相當之要求。因此，法院於酌定執行
    刑時，應體察法律恤刑之目的，為妥適之裁量，俾符合實質
    平等原則，否則有悖於公平正義，即有裁量權行使不當之違
    失（最高法院104年度台抗字第836號裁定參照）。
四、經查，本件受刑人所犯如附表所示共計17罪，均經判決確定，有臺灣高等法院被告（即受刑人）前案紀錄表暨各該確定判決在卷可稽，編號1所示罪刑判決確定日為民國107年3月31日，附表編號2至17均在該判決確定日前違犯，符合裁判確定前犯數罪，應併合處罰之情形。次查，上開各罪刑中，附表編號1至4之罪刑得易科罰金，其餘均不得易科罰金，已據受刑人具狀聲請檢察官就附表所示各罪合併定其應執行之刑，有受刑人109年12月24日數罪併罰查詢單在卷可憑（見本院卷第13頁）。從而，檢察官以本院為附表各罪犯罪事實最後判決之法院，聲請定其應執行之刑，核無不合，應予准許。　　 　　　　　　　　　　
五、審酌受刑人所犯如附表編號1、2所示之罪刑，前經臺灣臺南
    地方法院107年度簡字第543號判決應執行刑有期徒刑9月確
    定；附表編號3、4所示之罪刑，前經臺灣臺南地方法院107
    年度簡字第1715號判決應執行有期徒刑10月確定；而附表編
    號5至17所示之罪刑，前經臺灣臺南地方法院108年度訴緝字
    第21號判決應執行有期徒刑8年6月，其中附表編號16、17經
    受刑人上訴後，為本院108年度上訴字第850號判決上訴駁回
    確定，是前開108年度訴緝字第21號判決所定應執行刑仍可
    供參考。並審酌受刑人所犯編號1至4分別為施用第一、二級
    毒品罪，屬戕害自己身心之行為，所犯附表編號5至17則為
    販賣、轉讓第二級毒品及販賣第一級毒品罪，其因販賣、轉
    讓毒品而助長毒品流通、散布之犯罪時間在106年10月至12
    月間，對於國民身心健康與社會秩序具相當危害，考量刑罰
    規範目的、犯罪之非難評價、違反義務與侵害法益之程度及
    貫徹刑法量刑公平理念等情，爰定其應執行之刑如主文所示
    。再受刑人所犯附表編號1至4所示之罪雖均得易科罰金，但
    因與不得易科罰金之其餘罪刑合併處罰之結果，本院於定執
    行刑時，自無庸為易科罰金折算標準之記載（司法院大法官
    釋字第144號、第679號解釋意旨）。
六、依刑事訴訟法第477條第1項，刑法第50條、第53條、第51條
    第5款，裁定如主文。
中　　華　　民　　國   110    年    1   月     21    日
                  刑事第六庭    審判長法  官  張瑛宗
                                      法  官  林坤志
                                      法  官  林逸梅
以上正本證明與原本無異。
如不服本裁定，應於收受本裁定後五日內向本院提出抗告狀。
                                      書記官  施淑華
中　　華　　民　　國   110    年   1    月     21    日